臺灣新竹地方法院宣示判決筆錄　　　 100年度審易字第231 號
公　訴　人　臺灣新竹地方法院檢察署檢察官
被　　　告　倪克里
指定辯護人　本院公設辯護人周凱珍
上列被告因竊盜一案，經檢察官提起公訴（100 年度偵緝字第86
號）及經移送併辦（100 年度偵字第1793號）後，聲請本院改依
協商程序而為判決，於中華民國100 年4 月25日下午4 時在本院
刑事第十一法庭宣示判決，出席職員如下：
　　　　　　　　　　　　　　　　　　　審判長法官　邱忠義
　　　　　　　　　　　　　　　　　　　　　書記官　劉依緹
　　　　　　　　　　　　　　　　　　　　　通　譯　邱立杰
法官起立朗讀判決主文、犯罪事實要旨、處罰條文、附記事項，
及告以上訴限制、期間並提出上訴狀之法院，且諭知記載其內容
：
一、主  文：
    倪克里犯攜帶兇器竊盜罪，累犯，處有期徒刑玖月。
二、犯罪事實要旨：
（一）倪克里前曾(1)於民國93年8 月間，因竊盜案件，經本院以
      96年度易緝字第17號判決，分別判處有期徒刑8 月、8 月
      ，並經定應執行刑為有期徒刑1 年確定；(2)又於96年5 月
      間，因竊盜案件，經臺灣高雄地方法院（下稱高雄地院）
      以96年度易字第2172號判決，分別判處有期徒刑4 月、7
      月，並經定應執行刑為有期徒刑9 月確定。復因減刑條例
      實施，上開(1)案件經本院以96年度聲減字第1025號裁定，
      分別減為有期徒刑4 月、4 月，並經定應執行刑為有期徒
      刑6 月確定；(2)案件則經高雄地院以97年度聲減字第854
      號裁定，分別減為有期徒刑2 月、3 月又15日後，再與上
      開(1)案件經定應執行刑為有期徒刑11月確定，於97年6 月
      1 日入監執行，而於97年10月31日縮刑期滿執行完畢。
（二）詎倪克里不知警惕，竟基於意圖為自己不法所有之竊盜犯
      意，於99年9 月16日凌晨4 時25分許，趁夜深人靜之際，
      至新竹縣新豐鄉○○路1 號明新科技大學附設而非屬住宅
      或有人居住建築物之萊爾富便利商店前，從店外拉起未上
      鎖之鐵門後，再持其所有客觀上足供兇器使用之一字起子
      （未扣案）撬開玻璃門之門鎖，進入該商店內竊取收銀台
      現金新臺幣3,000 元得手。嗣經警方採集店內可疑指紋進
      行比對，發現與倪克里右拇指指紋相符，始查悉上情。
（三）案經新竹縣政府警察局竹北分局報告臺灣新竹地方法院檢
      察署檢察官偵查起訴。
三、處罰條文：
    刑法第2 條第1 項前段、（修正前）第321 條第1 項第3 款
    、第47條第1 項。
四、附記事項：
（一）移送併案部分（即100 年度偵字第1793號），核與起訴書
      之事實內容相同，二案件為單純一罪之同一案件，本院予
      以審酌如上，先予敘明。
（二）按刑法第321 條第1 項第2 款立法意旨觀之，本款規定係
      考量行為人若毀損他人之門牆或安全設備，將使他人其他
      財物，喪失原有之保護，而陷入受侵害之危險，故須對該
      等情事予以加重處罰，而財產權人將其財物置於設有門扇
      、牆垣或其他安全設備之建物內，除信賴此等防護措施可
      防止財物遭竊外，亦同時對此等防護措施可阻絕入侵，保
      障其獨立空間使用之安全性不受任意干擾與破壞，具備一
      定之信賴，此等保障概念應涵蓋於住居安寧保障之範疇內
      ，因而似難將住居安寧之保障從中切割。又「罪刑法定原
      則」是近代法治國家在刑法上重要之指導原則，對於何種
      行為應該構成犯罪，對於犯罪又應該如何加以處罰之事項
      上，嚴格要求立法者必須明文規定於法典之中，司法者在
      適用法律時，亦須堅守此一原則，不得逾越條文規定外，
      以達成對人權保障之目的，因而基於刑罰最後手段性，及
      無罪推定之要求，刑法規範之解釋，應盡量避免擴張，以
      避免國家公權力藉由擴張解釋而侵害人民權利。故刑法第
      321 條第1 項第2 款之適用亦應以「住宅或有人居住之建
      築物」為前提做限縮解釋，以維人權之保障（臺灣高等法
      院暨所屬法院99年法律座談會刑事類提案第8 號研討結果
      參照）。經查：被告係破壞非屬住宅或有人居住建築物之
      便利商店玻璃門門鎖入內行竊，依上開法律座談會之見解
      ，應不構成刑法第321 條第1 項第2 款之加重竊盜事由，
      起訴意旨認被告倪克里犯毀越安全設備竊盜罪之行為，容
      有未洽，惟此部分業經蒞庭之公訴檢察官予以更正，附此
      說明。
（三）查被告倪克里行為後，刑法第321 條於100 年1 月10日修
      正，於同年1 月26日公布，並自同年1 月28日施行，修正
      前之法定刑原為「6 月以上、5 年以下有期徒刑」，修正
      後變更為「6 月以上、5 年以下有期徒刑，得併科新臺幣
      10 萬 元以下罰金」，是上揭條文修正，法定本刑增訂罰
      金刑，涉及科刑規範變更，自有新舊法比較之必要。本件
      被告所為之攜帶兇器竊盜犯行，若適用舊法，刑度為有期
      徒刑6 月以上、5 年以下，若適用新法，刑度為有期徒刑
      6 月以上，5 年以下，尚得併科10萬元以下之罰金，顯見
      適用舊法較有利於被告，是本件經比較新舊法，依刑法第
      2 條第1 項前段規定，應適用被告行為時即修正前之刑法
      第321 條予以論處。
五、協商判決除有刑事訴訟法第455 條之4 第1 項第1 款於本訊
    問程序終結前，被告撤銷協商合意或檢察官撤回協商聲請者
    ；第2 款被告協商之意思非出於自由意志者；第4 款被告所
    犯之罪非第455 條之2 第1 項所定得以協商判決者；第6 款
    被告有其他較重之裁判上一罪之犯罪事實者；第7 款法院認
    應諭知免刑或免訴、不受理者情形之一，及違反同條第2 項
    「法院應於協商合意範圍內為判決；法院為協商判決所科之
    刑，以宣告緩刑或2 年以下有期徒刑、拘役或罰金為限」之
    規定者外，檢察官與被告均不得上訴。
六、如有前項得上訴之情形，得自收受宣示判決筆錄送達之日起
    10日內，向本院提出上訴書狀，上訴於第二審法院。
中    華    民    國    100     年    4   月    25    日
                  刑事第九庭書  記  官        劉依緹
                            審判長法官        邱忠義
以上筆錄正本係照原本作成。
中    華    民    國    100     年    4   月    25    日
                            書  記  官        李念純
附錄本案處罰實體法條全文：
修正前刑法第321 條第1 項第3 款：
犯竊盜罪而有左列情形之一者，處6 月以上、5 年以下有期徒刑
：
三、攜帶兇器而犯之者。
【刑法第320 條第1 項：意圖為自己或第三人不法之所有，而竊
取他人之動產者，為竊盜罪，處5 年以下有期徒刑、拘役或500
元以下罰金。】